# 法定盈余公积未到注册资本的50%，计提盈余公积是否可以超过净利润的10%计提

提问人：空阔 时间：2014-04-24 22:18:32
请教各位前辈，如果公司的法定盈余公积尚未达到注册资本的50%，计提法定盈余公积时，是否可以超过净利润的10%计提。

回答人：chenyiwei
法定的部分就是 10 ％。如果公司通过股东会决议自主决定更高的提取比例，则超过 10 ％的部分应作为任意盈余公积处理。